臺灣士林地方法院刑事判決
111年度金訴字第246號
公  訴  人  臺灣士林地方檢察署檢察官
被      告  張榆婕



上列被告因詐欺等案件，經檢察官提起公訴（110年度偵字第130
61號、110年度偵字第13928號），本院判決如下：
    主  文
乙○○無罪。
    理  由
一、公訴意旨略以：被告乙○○依其智識及一般社會生活之通常經
    驗，應可知悉一般人均可自由至銀行提領款項使用，如非欲
    遂行犯罪，並無支付報酬而指示他人代領款項之必要，其預
    見LINE通訊軟體（下稱LINE）暱稱「志存高遠」之真實姓名
    、年籍不詳之人（下稱「志存高遠」）指示其提供郵局帳號
    00000000000000號帳戶（下稱郵局帳戶）供人匯款並代領款
    項，將可能為他人遂行詐欺犯罪，竟於民國110年4月24日起
    ，為貪圖「志存高遠」所承諾之報酬，而參加「志存高遠」
    所屬詐欺集團，擔任車手工作。被告與「志存高遠」及該詐
    欺集團成員共同意圖為自己不法之所有，基於3人以上共同
    詐欺取財及洗錢之犯意聯絡，先由詐欺集團內不詳成員於11
    0年5月5日中午12時許，撥打電話予告訴人丙○○○，佯稱其為
    告訴人之表妹，欲借款新臺幣（下同）15萬元云云，致告訴
    人陷於錯誤，於110年5月5日中午12時38分許，在高雄市鳳
    山區之鳳山新富郵局臨櫃存款15萬元至郵局帳戶。再由「志
    存高遠」指示被告擔任車手領款工作，被告則可獲取報酬5,
    000元。被告遂於同日下午1時7分、1時8分、1時9分、1時17
    分許，在臺北市○○區○○○路0段000號北投舊北投郵局，分別
    提領1萬5,000元、1萬元、6萬元、6萬元，總計14萬5,000元
    後，再至臺北市民權西路捷運站旁，將款項交予詐欺集團之
    其他成員，以此方法製造金流斷點，而掩飾、隱匿詐欺犯罪
    所得之去向及所在。後經告訴人發現受騙後報警處理，經警
    調閱監視錄影畫面後始循線查悉上情。因認被告涉犯刑法第
    339條之4第1項第2款之3人以上共同犯詐欺取財罪嫌及洗錢
    防制法第14條第1項之一般洗錢罪嫌等語。
二、按犯罪事實應依證據認定之，無證據不得認定犯罪事實；檢
    察官就被告犯罪事實，應負舉證責任；不能證明被告犯罪，
    應諭知無罪之判決，刑事訴訟法第154條第2項、第161條第1
     項、第301條第1項分別定有明文。是檢察官對於起訴之犯
    罪事實，若不能提出證據使通常一般人不致有所懷疑，而得
    確信起訴之犯罪事實為真之程度，則基於無罪推定原則，應
    為被告無罪之諭知。
三、公訴人認被告涉犯上開罪嫌，係以被告於警詢、偵訊中之供
    述、證人即告訴人於警詢中指述、被告所提供之LINE對話紀
    錄、告訴人所提供匯款收執聯、刑案照片6張、高雄市政府
    警察局鳳山分局新甲派出所陳報單、受（處）理案件證明單
    、內政部警政署反詐騙諮詢專線紀錄表、受理各類案件紀錄
    表、受理詐騙帳戶通報警示簡便格式表、被告郵局帳戶開戶
    資料及交易明細、提領熱點明細為主要論據。
四、訊據被告對於上開時、地，以LINE與「志存高遠」聯絡，將
    郵局帳戶帳號提供「志存高遠」，並依「志存高遠」指示，
    分別提領告訴人存入共14萬5,000元款項後，將提領款項交
    付「志存高遠」所指示之人等事實均坦承不諱，但堅詞否認
    有何加重詐欺或洗錢之犯行，辯稱：我當時在Facebook（下
    稱臉書）之「淡水北投職缺」社團內，看到「志存高遠」貼
    文徵人，我按照文章內的LINE ID，將「志存高遠」加入LIN
    E好友後，「志存高遠」跟我說工作內容是協助客戶購買虛
    擬貨幣，「志存高遠」會跟我說有客人匯款到帳戶，要我把
    錢領出來，拿給幣商，底薪1萬5,000元，每次幫忙拿給幣商
    會有抽成，當時我在找工作，沒有想過對方是詐欺，我知道
    我的帳戶變成警示帳戶後，就馬上聯絡警察，想要把「志存
    高遠」找出來，但後來「志存高遠」就把我封鎖等語。經查
    ：
　㈠詐欺集團不詳成員於110年5月5日中午12時許，假冒告訴人之
    表妹，撥打電話予告訴人，佯稱需向告訴人借款繳納保險費
    云云，告訴人因而陷於錯誤，於同日中午12時38分，在高雄
    市鳳山區之鳳山新富郵局臨櫃存款15萬元至被告郵局帳戶，
    被告則依「志存高遠」指示，於同日下午1時7分、1時8分、
    1時9分、1時17分許，在臺北市○○區○○○路0段000號北投舊北
    投郵局，分別提領1萬5,000元、1萬元、6萬元、6萬元，總
    計14萬5,000元後，於同日下午3時許，在臺北市民權西路捷
    運站旁，將提領款項交予詐欺集團之不詳成年成員等節，業
    據被告於警詢、偵訊、本院準備程序及審理時均坦承不諱（
    見臺灣士林地方檢察署110年度偵字第13061號卷【下稱偵13
    061卷】第9頁至第15頁、第59頁至第63頁、110年度偵字第1
    3928號卷【下稱偵13928卷】第9頁至第14頁、本院111年度
    金訴字第246號卷【下稱本院卷】第29頁、第80頁至第84頁
    ），核與證人即告訴人於警詢時之證述大致相符（見偵1392
    8卷第17頁至第18頁），並有告訴人提出無摺存款存款人收
    執聯附卷可參（見偵13928卷第19頁），另有高雄市政府警
    察局鳳山分局新甲派出所受（處）理案件證明單、內政部警
    政署反詐騙諮詢專線紀錄表、受理詐騙帳戶通報警示簡便格
    式表等相關告訴人之報案紀錄，及被告於上揭時間、地點提
    領款項之監視器畫面擷圖，與被告郵局帳戶開戶資料及歷史
    交易明細等證據（見偵13061卷第25頁至第27頁、第32頁、
    第33頁、第35頁、偵13928卷第21頁至第25頁）在卷可查，
    此部分事實，首先應可以認定為真實。
　㈡我國現有之金融環境，各銀行機構在自由化之趨勢下，為拓
    展市場，民眾在銀行開立帳戶所設門檻甚低。相對地，一般
    國人對於金融信用亦不加重視，甚而缺乏相關知識，往往基
    於些許原因，直接或間接將自己之金融帳戶交由他人使用。
    詐欺集團在低風險、高報酬，又具隱匿性之有機可乘下，極
    盡辦法以冒用、盜用、詐騙、購買、租借等手段，獲取他人
    之金融帳號，即所稱之「人頭帳戶」。詐欺集團再結合金融
    、電信機構之轉帳、匯款、通訊等技術與功能，傳遞詐欺訊
    息，利用似是而非之話術，使被害人卸下心防，將金錢匯入
    「人頭帳戶」內，旋由集團成員取出或移走，或指示該提供
    帳戶之人將帳戶內款項領出後交付，用以規避政府相關法令
    限制，或掩飾其犯罪意圖及阻斷追查線索，且手法不斷進化
    、更新。關於「人頭帳戶」之取得，又可分為「非自行交付
    型」及「自行交付型」2種方式。前者，如遭冒用申辦帳戶
    、帳戶被盜用等；後者，又因交付之意思表示有無瑕疵，再
    可分為無瑕疵之租、借用、出售帳戶，或有瑕疵之因虛假徵
    才、借貸、交易、退稅（費）、交友、徵婚而交付帳戶等各
    種型態。面對詐欺集團層出不窮、手法不斷推陳出新之今日
    ，縱使政府、媒體大肆宣導各種防詐措施，仍屢屢發生各種
    詐騙事件，且受害人不乏高級知識、收入優渥或具相當社會
    經歷之人。是對於行為人交付帳戶或為詐欺集團提領帳戶內
    款項，主觀上究竟與詐欺集團有無共同詐欺、洗錢犯意聯絡
    ，或有幫助詐欺集團遂行詐欺、洗錢犯行之幫助故意，應綜
    合各種主、客觀因素及行為人個人情況，例如行為人原即為
    金融或相關從業人員、或之前有無相同或類似交付帳戶之經
    歷，甚而加入詐欺集團、或是否獲得顯不相當之報酬、或於
    交付帳戶前特意將其中款項提領殆盡、或已被告知係作為如
    地下博奕、匯兌等不法行為之用、或被要求以不常見之方法
    或地點交付帳戶資料等情，來判斷其交付帳戶、提領款項行
    為是否成立上開幫助罪或共同正犯。畢竟「借用帳戶」與「
    幫助他人詐欺及洗錢」、「共同詐欺及洗錢」均不能畫上等
    號，又「不確定故意」與「疏忽」亦僅一線之隔，自應嚴格
    認定。以實務上常見之因借貸或求職而提供帳戶為言，該等
    借貸或求職者，或因本身信用不佳或無擔保，無法藉由一般
    金融機關或合法民間借款方式解決燃眉之急，或因處於經濟
    弱勢，急需工作，此時又有人能及時提供工作機會，自不宜
    「事後」以「理性客觀人」之角度，要求其等於借貸或求職
    當時必須為「具有一般理性而能仔細思考後作決定者」，無
    異形同「有罪推定」。而應將其提供帳戶時之時空、背景，
    例如是否類同重利罪之被害人，係居於急迫、輕率、無經驗
    或難以求助之最脆弱處境、或詐騙集團係以保證安全、合法
    之話術等因素納為考量。倘提供帳戶者有受騙之可能性，又
    能提出具體證據足以支持其說法，基於無罪推定原則，即應
    為其有利之認定。本案被告是否涉犯公訴意旨所指罪嫌，應
    審究者，乃被告主觀上對於其行為可能涉犯三人以上共同詐
    欺取財及一般洗錢犯行，是否有認識或預見，經查：
　1.被告於110年6月18日警詢時供稱：我於110年4月許在臉書求
    職網社團看到徵人，我就加入文章下的LINE ID，之後由「
    志存高遠」與我聯繫，要我在指定地點提領款項，底薪1個
    月1萬5,000元，另外會有獎金抽成，我不知道這是詐欺等語
    （見偵13061卷第12頁至第13頁）；於110年6月23日警詢時
    供稱：我是在110年4月24日臉書求職往上結識「志存高遠」
    ，一開始他要求我提供我的帳戶帳號及履歷表等資料，之後
    「志存高遠」就跟我說他的客人有購買虛擬貨幣，會把15萬
    元匯到我的戶頭，要我在帳戶內提領14萬5,000元，交給他
    指定的人，剩下5,000元是我的抽成，並警告我如果沒把14
    萬5,000元轉交給他指定之人，他會告我，讓我帳戶變警示
    帳戶，我就按照他的指示，到民權西路捷運站旁，將款項交
    給一個女生，我並不知悉這是做詐欺等語（見偵13928卷第9
    頁至第14頁）；於110年11月11日偵訊時供稱：我在臉書「
    士林北投找工作職缺」社團找工作，對方一開始說薪資是轉
    帳到帳戶，所以我有給對方我的帳戶號碼，之後對方叫我幫
    忙送東西，轉了15萬元到我帳戶，叫我領出來拿到民權西路
    捷運站旁7-11便利商店給1個女生，我並不知道是在做詐欺
    ，我只是在找工作等語（見偵13061卷第59頁至第63頁）；
    於本院準備程序時供稱：我在臉書上的「淡水北投職缺」社
    團，看到「志存高遠」貼文徵人，我就直接加他貼文上的LI
    NE ID，跟他聯繫，「志存高遠」跟我說客人要買虛擬貨幣
    時，會把錢匯到我的帳戶，我再把錢領出來拿給幣商，當天
    是我第1次做這個工作，我沒有想過是做詐欺等語（見本院
    卷第27頁至第28頁）；於本院審理時則供稱：我提供帳戶給
    「志存高遠」，是為了要匯薪水，薪水是底薪1萬5,000元，
    後來客人買虛擬貨幣的錢也匯到我帳戶，本來「志存高遠」
    還要我下載1個叫「MAX虛擬貨幣交易」的手機APP，但因為
    我當時未成年，所以沒有下載成功，但「志存高遠」還是教
    我傳履歷給他，說幫我做線下作業，我還有傳存摺封面、身
    分證件正反面給「志存高遠」，讓「志存高遠」幫我保勞保
    跟匯薪水，後來因為我無法加入該APP，「志存高遠」就說
    他幫我先帶客人，工作就是我把東西即匯到我帳戶的現金拿
    給別人，別人再把虛擬貨幣給客戶等語（見本院卷第79頁至
    第84頁）。觀察被告歷次供述內容，雖就其看見「志存高遠
    」徵人貼文之臉書社團名稱等細節事項，陳述略有歧異，但
    就本件提供郵局帳戶號碼予「志存高遠」及為「志存高遠」
    提領告訴人匯入郵局內款項之原因，陳述始終一致。
　2.又觀諸被告所提出與「志存高遠」間LINE對話擷圖（見偵13
    928卷第33頁至第51頁、本院110年度審金訴字第187號卷第2
    5頁至第143頁）內容：
　⑴被告於110年4月24日主動與「志存高遠」聯繫後，「志存高
    遠」即以LINE電話與被告聯絡，並傳送「MAX虛擬貨幣交易
    」手機APP及如何利用該APP工作之圖片予被告。然因被告未
    滿20歲而無法通過該APP之驗證，「志存高遠」方向被告表
    示可用「線下待命工作」之方式安排工作，若為正職從事此
    份工作，每月有底薪，兼職則無底薪，被告即表示要從事正
    職工作。「志存高遠」再以LINE電話聯繫被告，被告即將記
    載其個人基本資料之履歷表照片檔案傳送予「志存高遠」。
    「志存高遠」再向被告表示將為其申請線下作業，被告此時
    則詢問「志存高遠」該工作之工作地點、時間及底薪為何，
    「志存高遠」即稱工作地點會以被告居住區域為主，底薪則
    為1萬5,000元，時間則從下週開始，每天9點到下午5點等語
    ，被告此時則再詢問工作是否保證穩定。「志存高遠」表示
    可以穩定，但不是每天有，每個月大約可拿4萬元至5萬元左
    右之薪水。被告再向「志存高遠」詢問是否不能同時有其他
    工作，「志存高遠」即稱因「線下工作」需要待命，所以最
    好不要有其他工作，並表示被告可以先做1個月看看，被告
    則回應因為其現在尚有1份工作，要做完這個月，「志存高
    遠」則表示可以，並再以LINE電話聯繫被告（見偵13928卷
    第38頁至第41頁）。
　⑵於同年4月26日時，「志存高遠」再詢問被告何時可以開始上
    班，被告詢問是否可以從5月開始，「志存高遠」即稱被告
    已通過人事審核，可以開始工作。被告則再詢問工作地點為
    何，「志存高遠」則稱可以在家待命即可。於同年4月27日
    時，被告則主動詢問「志存高遠」是否有單可以接，想先試
    做看看，「志存高遠」則稱明日可以讓被告試做，但被告則
    表示後日才可以試做，「志存高遠」即要求被告後天上午10
    時與其聯絡、報到。被告再詢問「跑點」的範圍、內容為何
    ，「志存高遠」即以LINE電話與被告聯繫。於同年4月28日
    ，「志存高遠」先以LINE電話與被告聯繫後，被告即向「志
    存高遠」表示是否待5月1日提供帳戶帳號給「志存高遠」及
    開始跑單，「志存高遠」均為肯定答覆。於同年4月29日，
    被告再詢問是否可以提早開始工作，並傳送其郵局帳戶存摺
    正面、身份證正反面照片、履歷表及予「志存高遠」，「志
    存高遠」則再以LINE電話與被告聯繫，並向被告稱只能從下
    週開始，被告遂向「志存高遠」表示其下週可以工作的時間
    （見偵13928卷第41頁至第43頁）。
　⑶於同年5月3日、4日，被告即有詢問「志存高遠」有無單可以
    接，「志存高遠」均表示該日無單可以接，會補償被告1日1
    ,000元。被告則希望可以先將補償轉進其帳戶，「志存高遠
    」則稱是從跑單的錢直接扣，無法轉帳，被告則向「志存高
    遠」道歉，稱因為其剛開始此份工作，故難免會不安，並詢
    問「志存高遠」可否幫忙辦理勞健保，「志存高遠」稱做滿
    1個月即可辦理（見偵13928卷第38頁至第43頁至第46頁）。
　⑷至同年5月5日上午，「志存高遠」即以LINE電話聯繫被告，
    並詢問被告帳戶有無入帳簡訊通知，被告稱需要隨時去查後
    ，並傳送其帳戶餘額查詢資料予「志存高遠」後，「志存高
    遠」即稱當日再排3位後，被告即可接單。被告則詢問是否
    下午1點前可以排到、錢要拿到何處，「志存高遠」則稱因
    為幣商跑來跑去，等好了後他會問幣商，被告則再詢問到時
    候她要拿走多少錢，「志存高遠」亦稱到時他會計算給被告
    。嗣至當日下午1時9分，「志存高遠」再以LINE電話聯繫被
    告，並同時傳送被告當日薪資計算之方式，再指示被告要將
    款項拿到何處，被告則回報其拿給對方之金額及詢問「志存
    高遠」明日預計之接單時間（見偵13928卷第46頁至第49頁
    ）。
　⑸於同年5月6日上午，「志存高遠」再指示被告領款時，被告
    即詢問「志存高遠」為何其戶頭會出問題，「志存高遠」稱
    可能是幣商將錢拿走後，沒有把幣給人，並指示被告至其公
    司找老闆處理等語，之後雙方即無聯繫（見偵13928卷第49
    頁至第51頁）。
  ⑹綜合觀察被告與「志存高遠」之LINE對話內容，不僅與被告
    前揭供述內容一致，且被告對話過程中確有詢問工作地點、
    時間、待遇、勞健保等事項，並傳送履歷表、身分證件等資
    料予「志存高遠」，與一般求職者並無差異。再2人對話過
    程中，亦可見「志存高遠」為取信被告，向被告仔細表示薪
    水計算方式等勞動細節事項，偽以通常社會上常見應徵工作
    之外觀來取信於被告。對話中更見被告將原本之工作辭職，
    以便能從事此份工作，可見被告主觀上持續確信其乃係從事
    合法之正式工作，而非一時性、非法之詐欺集團車手。再參
    被告發現郵局帳戶遭列為警示帳戶後，即立刻主動傳送訊息
    予「志存高遠」詢問帳戶為何會出問題，「志存高遠」亦係
    以「幣商」未將虛擬貨幣交付購買者來搪塞，顯示被告察覺
    有異時立即反應詢問其疑問，倘被告於提領告訴人被騙款項
    之時，與該集團成員即有犯意聯絡，應無於帳戶遭列為警示
    帳戶後，方提出上開質問之理，「志存高遠」亦無須以上開
    虛構理由搪塞被告。是以被告自應徵工作之初，詐欺集團即
    以多方話術假以正當工作之姿欺矇被告。並參被告與「志存
    高遠」之對話脈絡，無一提及存入其帳戶之款項實為詐欺犯
    罪所得之情事，而多次以演練純熟之話術包裝為正當工作，
    以取信被告等情以觀，可認被告所稱其主觀認知係應徵協助
    虛擬貨幣買賣工作，不知對方為詐欺集團等語，並非子虛。
　3.再者，一般提供自身帳戶以遂行詐欺、洗錢犯罪之人，常係
    於提供帳戶前始特地申請設立金融帳戶，或長時間未使用，
    嗣為提供帳戶始臨時申請補發存摺、金融卡或設定語音轉帳
    ，此乃因犯罪人已預見其提供之金融帳戶終將成為警示帳戶
    而不堪使用所致，故通常不會提供平常慣用、內有金錢之重
    要帳戶，以免日後造成自己生活過度不便。然依被告郵局帳
    戶交易明細所示（見偵13928卷第25頁），於告訴人匯入款
    項前，仍有1萬4,157元之個人存款於該帳戶內，且於110年2
    月至5月5日間，該帳戶亦每週均有存款、提款之金融往來狀
    況，可見該帳戶確為被告平日之慣用帳戶，顯與一般提供帳
    戶者係使用新申辦之帳戶或久未使用之帳戶的情形有所不同
    ，益徵被告辯稱僅是求職、薪資轉帳所需，始提供自身慣常
    使用之郵局帳戶號碼予「志存高遠」等語，並非子虛。
　4.又衡諸目前社會工作型態多樣，無固定工作地點場合之工作
    型態比比皆是，核以被告當時甫應徵獲聘，對於公司整體狀
    況仍待摸索，隨時準備接受安排之機動性工作等情境，參以
    其高中畢業之智識程度、案發時僅18歲，工作經驗為曾至餐
    飲業、補習班等工作（見本院卷第82頁至第84頁），輔以本
    次工作之底薪為1萬5,000元，其餘均為獎金性質之不固定薪
    資，並非顯不合常情之高價報酬等一切情狀，是否任何人處
    於被告上開處境均明知或可預見自己已加入詐欺集團之犯罪
    組織，分擔實行詐欺取財，並以提供帳戶提領款項為財產犯
    罪使用之洗錢行為，顯有疑問，實難遽認被告於提領並交付
    本案帳戶內之金錢時，即已預見其帳戶資料恐遭他人作為詐
    欺取財及掩飾或隱匿特定犯罪所得財物之工具，而逕認其具
    詐欺取財及洗錢之主觀犯意。
　5.參以被告並無任何前科，素行堪稱良好，有本院被告前案紀
    錄表為憑（見本院卷第9頁）。又被告於使用郵局帳戶時，
    發覺郵局帳戶遭設為警示帳戶後，即在場等待警方到場，並
    陪同警方前往「志存高遠」所指示地點查緝「志存高遠」，
    然因到達「志存高遠」指定地點時發覺尚有其他員警在場，
    故而查緝未獲等節，有臺北市政府警察局北投分局111年7月
    1日北市警投分字第1113021331號函所附職務報告在卷可參
    （見本院卷第59頁至第61頁），應可認定被告當時確係遭本
    件詐騙集團利用，方於發現帳戶遭設為警示帳戶後，配合警
    方查緝「志存高遠」。被告辯稱其與「志存高遠」等人並無
    加重詐欺、洗錢之犯意聯絡，應可認定。至最終警方雖未能
    順利查緝「志存高遠」，然未能查緝之原因容有多端，不能
    僅以未能查緝之結果，反而認定被告未有配合警方之真意，
    併此敘明。
　6.公訴人雖以被告前曾有遭詐欺集團詐欺，匯款至人頭帳戶之
    經驗，且被告於警詢時供稱「志存高遠」曾警告被告若私自
    侵吞郵局帳戶內款項，將使該帳戶變為警示帳戶，認為被告
    於提供帳戶、提領款項時，應已知「志存高遠」將使用郵局
    帳戶作為詐欺、洗錢之工具云云。查被告固於108年間，遭
    人詐欺而匯款至他人帳戶內並向該帳戶持有人提告，經臺灣
    高雄地方檢察署檢察官以109年度偵字第8239號為不起訴處
    分等節，有該不起訴處分書在卷可參（見偵13928卷第65頁
    至第67頁）。但觀該不起訴處分書內容，該案情節為帳戶持
    有人提供自己之存摺、提款卡及密碼，與本件被告並未交付
    提款卡或密碼等資料之情形有異，本已不能逕自比附遠引。
    且被告本案帳戶仍屬於被告自己實力支配，此與一般交付帳
    戶任由詐欺集團做為財產犯罪使用之情形已有不同，既然提
    款所需之印章、密碼、提款卡、實體存摺等物件仍在自己實
    力支配而未交付對方，是以一般成年人之智識程度，尚難以
    對方要求拍攝、提供存摺封面乙事，即足以警醒而明知或預
    見已加入詐欺集團之犯罪組織。再被告於警詢時所供稱之內
    容，乃係指「志存高遠」要求被告依按其指示將款項交付指
    定之人，不得侵占或挪為他用，否則將向警方提告，使被告
    郵局帳戶變為警示帳戶。而一般人聽聞「志存高遠」所述內
    容，應反而更為確信郵局帳戶內之款項為合法款項，否則「
    志存高遠」豈敢以向檢警提告、將帳戶通報為警示帳戶之方
    式，來追討侵吞款項？是公訴人上開主張，均不足以作為不
    利被告之認定。
五、綜上所述，本件檢察官所舉證據及指出證明之方法，至多僅
    能證明被告有提供郵局帳戶資料予「志存高遠」等人所屬詐
    欺集團使用，及依「志存高遠」指示提領告訴人匯入郵局帳
    戶金額之客觀行為，對於被告主觀上是否具有加重詐欺取財
    或洗錢之犯罪故意，仍存有合理之懷疑，無從說服本院形成
    被告有罪之心證。依罪證有疑、利於被告之證據法則，應認
    不能證明被告犯罪，依法應為被告無罪之諭知。
據上論斷，應依刑事訴訟法第301條第1項，判決如主文。
本案經檢察官甲○○提起公訴，檢察官林聰良到庭執行職務。
中　　華　　民　　國　　111 　年　　8 　　月　　4 　　日
                  刑事第七庭  審判長法　官  蔡明宏   
                                    法　官  蘇昌澤 
                                    法　官  李昭然
以上正本證明與原本無異。 
如不服本判決應於收受送達後20日內向本院提出上訴書狀，其未
敘述上訴理由者，並得於提起上訴後20日內向本院補提理由書（
均須按他造當事人之人數附繕本）「切勿逕送上級法院」。
                                    書記官  林盈均
中　　華　　民　　國　　111 　年　　8 　　月　　8 　　日